# 请教陈老师股权稀释资本公积计算问题

提问人：江江 3 石石 时间：2021-07-21 08:05:15
A公司与B公司计划向目标公司C增资，A公司出资 7 亿元，B公司出资 9 亿元。在增资前，A公司与目标公司C都是集团甲的控股子公司，增资后甲公司也没有丧失控制权。增资前集团甲持有目标公司C的股权比例为76%，增资后持股比例为62%，通过子公司A间接持有比例8%,新增股东B公司获得10%的股权。假设目标公司增资之前的净资产为X，增资后净资产变为X+16。
基于以上背景，在集团甲的合并层面应确认的资本公积应如何计算？
增资前集团甲持股比例为76%，增资后直接和间接持股比例为70%。增资前后享有目标公司净资产份额的差=X 76%-(X+16) 70%，计算是否合理？谢谢陈老师。

回答人：chenyiwei
站在合并层面，由于A是集团内子公司，集团内部企业之间的增资和接受投资的交易应完全抵销，对集团合并报表层面无影响，因此整个集团的权益只是增加了 9 亿元。集团层面对C的持股比例从76%减少到70%（62%+8%）。将外部股东B的出资额 9 亿元与B公司因此享有的少数股权金额相比较就是合并报表层面应调整资本公积的金额。